【裁判字號】    89,上易,1060
【裁判日期】    890608
【裁判案由】    竊盜
【裁判全文】
臺灣高等法院臺中分院刑事判決                  八十九年度上易字第一六號
    上訴人即被告  乙○○
右上訴人因竊盜案件，不服臺灣台中地方法院八十八年度易字第三九一五號中華民國
八十九年三月十七日第一審判決（起訴案號：臺灣台中地方法院檢察署八十八年度偵
字第一五九三四號），提起上訴，本院判決如左：
      主  文
上訴駁回。
      事  實
一乙○○曾因竊盜案件，經台灣台中地方法院判處有期徒刑二年，於民國八十四年
    九月二十九日執行完畢，仍不知悔改。緣乙○○於八十七年九月一日，在台中縣
    石崗鄉○○村○○路五七○巷一○之一號甲○○所經營之進吉汽車商行，以新台
    幣（下同）十二萬元，向甲○○購買車牌Ｂ５─４２５８號自小客車，乙○○先
    付訂金九千元，甲○○即將該車過戶並交付予乙○○使用，惟乙○○因無力支付
    其餘車款，乃於同年九月十七日，將該自小客車、行車執照、汽車過戶登記車主
    聯及甲○○先前所交付二支鑰匙中之一支，歸還甲○○，雙方解除該汽車買賣契
    約，其所有權因汽車之交付而回復為甲○○所有。詎乙○○竟於八十八年五月十
    六日二十二時許，意圖為自己不法之所有，至前開進吉汽車商行，持甲○○先前
    所交付而為其預留之另一支鑰匙，竊取甲○○所有之該自用小客車，得手後留供
    己用。嗣於八十八年七月五日一時四十分許，乙○○駕駛該車輛，行經台中市○
    ○路與中正路口時為警查獲。
二、案經台中市警察局移送台灣台中地方法院檢察署檢察官偵查聲請簡易判決處刑，
    原審法院改依通常程序審理。
      理  由
一、訊據上訴人即被告乙○○坦承於前揭時地，以預留之鑰匙，開走車牌Ｂ５─４２
    ５８號自小客車之事實，惟矢口否認竊盜犯行，辯稱：購車時計付十餘萬元予甲
    ○○，八十七年九月間僅將車送修，八十八年五月十六日始前往取回自己之車輛
    ，並非竊盜；又當日亦有向在場之修車師傅李秋桐表示要再購買該自小客車。該
    車仍登記為被告之名義，被告取回自己名義之汽車，無竊盜可言云云。經查：(一)
    右揭事實，業據被害人甲○○指述綦詳，並有車輛竊盜、車牌失竊資料個別查詢
    報表在卷可憑。(二)被告於偵查中業已坦承：「當時說要刷卡，因沒有刷卡機才無
    法付錢，後來我把車子還給他了」等語，顯見被害人指稱被告僅支付九千元訂金
    ，嗣因無力支付車款，將車輛連同證件、鑰匙一支（被告保留一支）歸還，雙方
    解除該汽車買賣契約等情，殊值採信。被告於原審法院審理中先則改稱已支付十
    餘萬元之價金，嗣又稱不知已支付多少價金，其供述反覆不一，委無可取。(三)被
    告雖另辯稱八十八年五月十六日有向修車師傅李秋桐表示要再購買該自小客車，
    隔幾天會來付款云云，惟證人李秋桐在原審證述不知被告把車開走，當日未見過
    被告，被告亦未曾告知其要買車等語，足見被告所辯，並非可採。況被告如真欲
    再購買該自小客車，豈有直到被查獲時，均未再與被害人甲○○洽談及交付價金
    之理。又被告於八十七年九月十七日將汽車交還甲○○，迄至被告竊取該車之八
    十八年五月十六日，相隔八月之久，若謂被告系將汽車送修，豈有長達八月仍未
    修好？而被告亦不加催促之理？是被告辯稱其僅將車送修殊有悖逆常情而不足採
    。復按汽車監理機關之登記汽車名義人，僅系供車籍管理之用。被告於八十七年
    九月十七日因解除買賣契約，將系爭汽車連同相關證件交付與甲○○，該車即因
    交付而歸屬甲○○所有，不因登記名義人仍為被告而有異。(四)綜上所述，被告先
    後所辯僅將車送修；或擬再購買，二者顯屬無法相容，應係臨訟編造之詞，意在
    卸責，不足採信。又其所辯該車仍登記其名義而為其所有，其取回自己之車並非
    竊盜云云，實屬無稽而無可採。本件被告意圖為自己不法之所有而竊取上開小客
    車之罪證已臻明確，其犯行洵堪認定。被告於本院聲請傳訊證人梁世昌、邱清涼
    欲證明系爭汽車有諸多瑕疵一節，因本案事證已臻明確，本院認無傳訊之必要，
    附予敘明。
二核被告所為，係犯刑法第三百二十條第一項之竊盜罪。查被告曾因竊盜案件，經
    原審法院判處有期徒刑二年，於八十四年九月二十九日執行完畢，有台灣台中地
    方法院檢察署刑案資料查註紀錄表及台灣高等法院被告全國前案紀錄表各一紙附
    卷可按，其於五年內再犯本件有期徒刑以上之罪，為累犯，應依法加重其刑。原
    審經審酌被告犯罪之動機、目的、手段、所生危害及否認犯行之犯後態度等一切
    情狀，適用刑法第三百二十條第一項第四十七條，罰金罰鍰提高標準條例第一
    條前段，判決被告有期徒刑七月，認事用法，核無違誤，量刑亦稱妥適。被告上
    訴意旨否認犯罪而指摘原判決不當，為無理由，應予駁回。
三、據上論斷，應依刑事訴訟法第三百六十八條，判決如主文。
本案經檢察官丙○○到庭執行職務。
中      華      民      國    八十九    年      六      月      八      日
                                  臺灣高等法院臺中分院刑事第六庭
                                        審判長法  官  李  文  雄
                                              法  官  沈  應  南
                                              法  官  龔  永  昆
右正本證明與原本無異。
不得上訴。
                                              書記官  劉  美  宏
中      華      民      國     八十九     年      六      月     九     日
                                                                        Ｄ


司法院資訊處製作；財團法人民間司法改革基金會備份。
